臺灣高雄地方法院刑事判決　　　　　　　94年度訴字第1148號
公　訴　人　臺灣高雄地方法院檢察署檢察官
被　　　告　甲○○　男　51歲.
上列被告因常業竊盜等案件，經檢察官提起公訴（94年度速偵字
第623號），本院判決如下：
    主  文
甲○○竊盜，處有期徒刑拾月。
    事  實
一、甲○○前因多次竊盜案件，經法院分別判處有期徒刑4 月、
    8 月、7 月、1 年確定（因撤銷假釋，目前執行殘刑中，此
    部分不構成累犯），仍不知悔改，竟基於意圖為自己不法所
    有之犯意，於民國94年3 月18日下午5 時許（日落前），未
    經許可，侵入乙○○位於高雄市苓雅區○○○路66巷12號住
    宅內，徒手竊取乙○○放置在前揭住宅內之水龍頭8 個、閘
    閥28個後，得手後，旋即逃離現場。嗣甲○○於同年3 月18
    日下午5 時30分許，將上開所竊得之水龍頭8 個、閘閥28個
    以腳踏車運往位於高雄市○○區○○路與苓東路口之資源回
    收場，欲變賣予不知情之朱坤山時，經乙○○發覺而報警查
    獲。
二、案經高雄市政府警察局苓雅分局報請臺灣高雄地方法院檢察
    署檢察官偵查起訴。
    理  由
一、訊據被告甲○○固坦承其有於前揭時、地竊取告訴人乙○○
    之水龍頭8 個、閘閥28個，且運往高雄市○○區○○路與苓
    東路口之資源回收場欲變賣予朱坤山等情，惟矢口否認有何
    侵入告訴人乙○○前揭住宅之行為，並辯稱：伊所竊取之水
    龍頭8 個、閘閥28個是放置在告訴人大門邊，伊人並未進入
    住宅，伊自門外伸手即可拿到該水龍頭8 個、閘閥28個云云
    。惟查，被告侵入告訴人乙○○之前揭住宅後，竊取水龍頭
    8 個、閘閥28個等情，業據證人即告訴人乙○○於本院審理
    時證稱：伊遭竊取之水龍頭8 個、閘閥28個是拆裝後放在一
    起，且放在伊住處手拉式鐵捲門內要上樓梯的地方，也就是
    放在伊住處大門與屋內牆面的中間，約距門口十尺，從外伸
    手是拿不到的，須進入大門內才可以拿到等語明確。足見被
    告所竊取之物品原係放在告訴人乙○○前揭住處鐵捲門內，
    且距該門口十尺，並非自門外伸手即可觸及之處，尚需進入
    屋內始能伸手觸及，故被告辯稱其未侵入前揭告訴人之住處
    云云，顯不足採信。此外，復有臺灣高雄地方法院檢察署電
    話紀錄單、扣押物品目錄表、扣押筆錄、贓物認領保管單各
    1 份在卷可稽。綜上所述，本案事證明確，被告犯行堪以認
    定。
二、核被告所為，係犯刑法第320條第1項竊盜罪、第306條第1項
    無故侵入住宅罪。按刑法上所謂常業犯，指反覆以同種類行
    為為目的之社會活動之職業性犯罪而言，至於犯罪所得之多
    寡，是否恃此犯罪為唯一之謀生職業，則非所問，縱令兼有
    其他職業，仍無礙於該常業犯罪之成立（最高法院85年台上
    字第510號判例要旨可參照），公訴人認被告係基於常業犯
    意而為本案竊盜犯行，無非係以被告於85年間至91年間有多
    次竊盜前科，及被告自承其無固定工作，又因身上沒錢，看
    到物品後才竊取變賣等情為其論據。然查，被告雖於85年間
    起至91年間止，有多次竊盜前科，並分別經法院判刑確定，
    有臺灣高等法院被告全國前案紀錄表、臺灣高雄地方法院檢
    察署刑案查註紀錄表各1 份在卷可稽，惟被告於91年6 月26
    日入監服刑，嗣於93年6 月15日假釋出獄並付保護管束後，
    於94年3 月18日再犯本案竊盜罪，又僅犯本案1 次竊盜犯行
    ，尚難憑此1 次偶然機會之犯行，即遽認定被告為本案竊盜
    犯行時，係基於反覆以同種類竊取行為為目的之社會活動之
    職業性犯罪之故意而為之，公訴人漏未審酌此點，而認被告
    係犯同法第322 條常業竊盜罪，尚有未洽，惟其基本事實同
    一，本院自應予審理，並變更起訴法條。被告所犯上開二罪
    間具有方法結果相牽連之關係，應從一重之刑法第320 條第
    1 項竊盜罪論處。爰審酌被告曾有多次竊盜前科，分別經法
    院判處有期徒刑確定，有臺灣高等法院被告全國前案紀錄表
    、臺灣高雄地方法院檢察者刑案查註紀錄表各1 份在卷可稽
    ，猶不知悔改，其仍正值青壯年，不思努力以正當途徑獲取
    財物，竟為逞私慾，破壞他人對財物之支配，惡性非輕，惟
    念其坦承竊盜犯行等一切情狀，量處如主文所示之刑。
據上論斷，依刑事訴訟法第299條第1項、第300條，刑法第320條
第1 項、第306 條第1 項、第55條，罰金罰鍰提高標準條例第1
條前段，判決如主文所示之刑。
本案經檢察官丙○○到庭執行職務
中　　華　　民　　國　　94　　年　　5 　　月　　31　　日
                  刑事第十三庭  審判長法　官  何秀燕
                                      法  官  楊智守
                                      法  官  陳月雯
以上正本證明與原本無異。
如不服本判決，應於收受送達後10日內向本院提出上訴書狀。
中　　華　　民　　國　　94　　年　　5 　　月　　31　　日
 　　　　　　　　　　　　　　　       書記官  林佳蓉
附錄本案論罪科刑法條：
中華民國刑法第320條
(普通竊盜罪、竊佔罪)
意圖為自己或第三人不法之所有，而竊取他人之動產者，為竊盜
罪，處 5 年以下有期徒刑、拘役或 500 元以下罰金。
意圖為自己或第三人不法之利益，而竊佔他人之不動產者，依前
項之規定
處斷。
前二項之未遂犯罰之。
刑法第306條第1項
無故侵入他人住宅、建築物或附連圍繞之土地或船艦者，處 1 年
以下有期徒刑、拘役或 300 元以下罰金。
無故隱匿其內，或受退去之要求而仍留滯者，亦同。
